---
title: "Analisis_Cluster_INMEGEN"
author: "Naomi Casanova"
date: "2024-06-11"
output: pdf_document
---

```{r setup, include=FALSE}
knitr::opts_chunk$set(echo = TRUE)

#limpiando el ambiente
rm(list = ls(all.names = TRUE))
gc()

# Referenciamos los archivos de cada analisis
#source("total_weekly_processes_analize.R")
#source("total_weekly_RAM_analize.R")
#source("weekly_processes_analize.R")
```

En este archivo se presentaran los resultados obtenidos del analisis del clusters
en INMEGEN.

## Introduccion 

Se recopilaron las cargas registradas n cada computadora durante un periodo de un 
año que comprende desde el 30 de Abril de 2023 al 25 de Febrero de 2024.

Las variables de interés para la realización de análisis fueron :
 

Se encontró que el periodo con menor numero de procesos totales ejecutados fue desde
el 10 de Octubre de 2023 al 11 de Noviembre de 2023 
con un porcentaje del 2.5 % inicial y terminando con un 2.69 % final sobre los totales.
Las semanas con mayor uso son :
4 Agoto al 10 de Agosto 
3 de Septiembre al 9 de Septiembre 
```{r TotalLoad}
# Aqui agregaremos la grafica de las cargas totales 
#weekly_total_process.G
```

```{r TotalRAM}
# Aqui agregaremos la grafica de la RAM total
#weekly_total_RAM_GB.G
```
Las semanas con menor promedio de carga ( sin contar la semana de Inicio de medicion ) :
* 7 de Mayo al 13 y del 14 al 20 de Mayo 
* 30 de julio al 5 de agosto
* 6 de Agosto al 12 de Agosto

Las de menor carga fueron 30 Julio al 5 de Agosto ,por lo que se recomienda hcer mantenimiento en ese periodo 


```{r LoadAverage}
# Aqui agregaremos la grafica de los load average 
#weekly_load.G 
```
