---
title: "Analisis Cluster Instituto Nacional de Medicina Genomica ( INMEGEN )"
author: "Naomi Casanova"
date: "2024-06-11"
output:
  html_document:
    df_print: paged
  pdf_document: default
---

```{r setup, include=FALSE}
knitr::opts_chunk$set(echo = TRUE)

#limpiando el ambiente

#rm(list = ls(all.names = TRUE))
#gc()

# Referenciamos los archivos de cada analisis
source("total_weekly_processes_analize.R")
source("total_weekly_RAM_analize.R")
source("weekly_proccess_analize.R")
```


## Objetivo
El objetivo de este reporte es identificar las semanas en las cuales es optimo
realizar el mantenimiento de los equipos de computo dentro del Instituto.

## Introduccion
Se recopilaron las cargas registradas cada 15 minutos en cada computadora del Instituto
Nacional de Medicina Genomica durante un periodo de un a침o que comprende desde
el 30 de Abril de 2023 al 25 de Febrero de 2024.

Debido a la gran cantidad de informacion que habia sido extraida, para optimizar el
tiempo de ejecucion del codigo, se tomaron unicamente las muestras pertenecientes
a los logs de las 10:00 hrs y 22:00 hrs.

Se realizaron tres analisis correspondientes a la carga promedio semanal, total
de procesos semanales , asi como el total de memoria RAM utilizada.

## Analisis de Carga Promedio Semanal ( Load Average )

Se presentaran cuales son las semanas con mayor carga promedio y cuales son aquellas
que tuvieron menor carga.

En la grafica 1, se muestran las 10 semanas con menor carga promedio y las 5 semanas con
mayor carga promedio.

Nota: La semana del 30 de abril no se tomo en cuenta para nuestro top 10 de menores
cargas debido a que esta semana, al ser el inicio de nuestra medicion, el resultado
evidentemente seria menor.

```{r LoadAverage}
# Aqui agregaremos la grafica de load average

load_plot

```

A continuacion se muestran las 10 semanas con menor carga promedio ordenadas de
menor a mayor medicion.

```{r LoadAverageT}
# Aqui agregaremos las tablas de los load average

top5_low_load

```

## Analisis del Total de Procesos Semanales
```{r TotalRAM}
# Aqui agregaremos la grafica de la RAM total
weekly_total_RAM_GB.G

```


A continuacion se muestran las 10 semanas con menor numero de RAM utilizada de menor a mayor medicion.

```{r TotalRAMT}
# Aqui agregaremos la tabla de la RAM total
 top5_low_RAM
```

## Analisis del Total de Procesos Semanales
```{r TotalP}
# Aqui agregaremos la grafica de los procesos totales 
weekly_total_process.G

```

A continuacion se muestran las 10 semanas con menor numero de procesos ordenadas de
menor a mayor medicion.

```{r Totalt}
# Aqui agregaremos la tabla de los procesos
top5_low_process
```

## Conclusiones

# Carga Promedio
La semana con menor medici칩n  de load average son: del 30 de julio al 5 de agosto
con un promedio de carga de 0.00228.

# Procesos
Se encontr칩 que el periodo con menor numero de procesos totales ejecutados fue desde
el 15 de Octubre de 2023 al 21 de octubre con un porcentaje del 1.01 %
del 29 de octubre al 4 de noviembre con 1.17 %
y del 30 de julio al 5 de agosto con  total de procesos de 0.41 % y
del 6 de agosto al 12 de agosto con 1.38 %

# RAM
Las semanas con menor RAM Utilizada fueron desde el 15 de octubre al 21 de octubre ,
con un porcentaje de uso de 2.5%
del 22 de octubre al 28 de octubre con un porcentaje de 2.56%
Y del 29 de octubre al 5 de noviembre con un porcentaje de 2.35 %

Podemos apreciar que aunque en las primeras semanas de Agosto, la proporci칩n de uso de RAM no se encuentra en el top de las 10 menores, en estas semanas la cantidad de procesos ejecutados y la carga promedio se mantiene baja, por lo que es recomendable realizar el mantenimiento del equipo  en las primeras semanas de agosto que comprenden del 30 de Julio al 12 de Agosto. 

