---
title: "Analisis_Cluster_INMEGEN"
author: "Naomi Casanova"
date: "2024-06-11"
output: pdf_document
---

```{r setup, include=FALSE}
knitr::opts_chunk$set(echo = TRUE)

#limpiando el ambiente
rm(list = ls(all.names = TRUE))
gc()

# Referenciamos los archivos de cada analisis
#source("total_weekly_processes_analize.R")
#source("total_weekly_RAM_analize.R")
#source("weekly_processes_analize.R")
```



# ANALISIS CLUSTER Instituto Nacional de Medicina Genomica ( INMEGEN )

## Objetivo
El objetivo de este reporte es identificar las semanas en las cuales es optimo
realizar el mantenimiento de los equipos de computo dentro del Instituto.

## Introduccion
Se recopilaron las cargas registradas cada 15 minutos en cada computadora del Instituto
Nacional de Medicina Genomica durante un periodo de un año que comprende desde
el 30 de Abril de 2023 al 25 de Febrero de 2024.

Debido a la gran cantidad de informacion que habia sido extraida, para optimizar el
tiempo de ejecucion del codigo, se tomaron unicamente las muestras pertenecientes
a los logs de las 10:00 hrs y 22:00 hrs.

Se realizaron tres analisis correspondientes a la carga promedio semanal, total
de procesos semanales , asi como el total de memoria RAM utilizada.

## Analisis de Carga Promedio Semanal ( Load Average )

Se presentaran cuales son las semanas con mayor carga promedio y cuales son aquellas
que tuvieron menor carga.

En la grafica 1, se muestran las 10 semanas con menor carga promedio y las 5 semanas con
mayor carga promedio.

Nota: La semana del 30 de abril no se tomo en cuenta para nuestro top 10 de menores
cargas debido a que esta semana, al ser el inicio de nuestra medicion, el resultado
evidentemente seria menor.

```{r LoadAverage}
# Aqui agregaremos la grafica de load average
#weekly_total_process.G

```
A continuacion se muestran las 10 semanas con menor carga promedio ordenadas de
menor a mayor medicion.

```{r LoadAverage.T}
# Aqui agregaremos la tabla de los load average
#weekly_load.T

```

## Analisis del Total de Procesos Semanales
```{r TotalRAM}
# Aqui agregaremos la grafica de la RAM total
#weekly_total_RAM_GB.G
```


A continuacion se muestran las 10 semanas con menor numero de RAM utilizada de
menor a mayor medicion.

```{r TotalRAM.T}
# Aqui agregaremos la tabla de la RAM total
#weekly_total_RAM_GB.G
```

## Analisis del Total de Procesos Semanales
```{r TotalP}
# Aqui agregaremos la grafica de los load average 
#weekly_load.G 
```

A continuacion se muestran las 10 semanas con menor numero de procesos ordenadas de
menor a mayor medicion.

```{r TotalP}
# Aqui agregaremos la tabla de los load average 
#weekly_load.T
```

## Conclusiones

# Carga Promedio ------------
Las semanas con menor medicion  de load average son: del 30 de julio al 12 de agosto
con un promedio de carga de x y y.

# Procesos ------------
Se encontró que el periodo con menor numero de procesos totales ejecutados fue desde
el 15 de Octubre de 2023 al 21 de cotubre on un porcentaje del 1.01 %
del 29 de ocrubre al 4 de noviembre con 1.17 %
y del 30 de julio al 5 de agosto con  total de procesos de 0.41 % y
del 6 de agosto al 12 de agosto con 1.38 %

# RAM -------------
Las semanas con menor Ram Utilizada fueron desde el 15 de octubre al 21 de octubre ,
con un porcentaje de uso de 2.5%
del 22 de octubre al 28 de octubre con un porcentaje de 2.56%
Y del 29 de octubre al 5 de noviembre con un porcentaje de 2.35 %


Se recomienda realizar el mantenimiento del equipo  en las primeras semanas de agosto o
en las primeras semanas de noviembre dbeido a que ahi presentamos la menor cantidad
e carga promedio , de precesos ejecutados asi como de RAM utilizada.